cs: Forma produktu z granátového jablka: Mražená zrna; Semínka; Vyloupaná zrna; Celé ovoce; Jiné
es: Formato de producto de granada: Arilos congelados; Granos; Arilos pelados; Fruta entera; Otro
lt-LT: Granatų produkto forma: Šaldytos sėklos; Branduoliai; Sėklos be luobelės; Visas vaisius; Kita
hu: Gránátalma-termék formája: Fagyasztott magok; Magbél; Tisztított magok; Egész gyümölcs; Egyéb
da: Granatæbles produktform: Frosne kerner; Kerner; Skrællede kerner; Hel frugt; Andet
pt-BR: Romã forma do produto: Arilos congelados; Sementes; Arilos descascados; Fruta inteira; Outros
ru: Форма продукта из граната: Замороженные зерна; Ядра; Очищенные зерна; Целый плод; Другое
it: Forma del prodotto a base di melograno: Arilli congelati; Chicchi; Arilli sbucciati; Frutto intero; Altro
fr: Forme de la grenade: Arilles congelés; Grains; Arilles décortiqués; Fruit entier; Autre
pl: Forma produktu z granatu: Mrożone pestki granatu; Nasiona; Wyłuskane nasiona; Cały owoc; Inne
pt-PT: Formato do produto de romã: Arilos congelados; Grãos; Arilos descascados; Fruto inteiro; Outro
ro-RO: Forma produsului de rodie: Boabe congelate; Sâmburi; Boabe curățate; Fruct întreg; Altele
sk-SK: Forma produktu z granátového jablka: Mrazené zrniečka; Jadrá; Olúpané zrniečka; Celé ovocie; Iné
zh-CN: 石榴产品形态: 冷冻石榴籽; 石榴籽粒; 去皮石榴籽; 整果; 其他
hr-HR: Oblik proizvoda od nara: Smrznute sjemenke; Zrnca; Očišćene sjemenke; Cijeli plod; Ostalo
tr: Nar ürün formu: Dondurulmuş nar taneleri; Çekirdekler; Ayıklanmış nar taneleri; Bütün meyve; Diğer
en: Pomegranate product form: Frozen arils; Kernels; Peeled arils; Whole fruit; Other
sv: Granatäpplets produktform: Frysta kärnor; Kärnor; Skalade kärnor; Hel frukt; Annat
bg-BG: Форма на продукта от нар: Замразени зърна; Ядки; Обелени зърна; Цял плод; Други
ko: 석류 제품 형태: 냉동 석류알; 커널; 껍질 벗긴 석류알; 통과일; 기타
ja: ザクロ商品フォーム: 冷凍仮種皮 (アリル); 種子; 皮むき仮種皮 (アリル); 果実丸ごと; その他
nl: Granaatappel productvorm: Bevroren pitjes; Pitten; Gepelde pitjes; Hele vrucht; Overig
nb: Produktform for granateple: Frosne kjerner; Kjerner; Rensede kjerner; Hel frukt; Annet
th: รูปแบบผลิตภัณฑ์ทับทิม: เมล็ดแช่แข็ง; แกนเมล็ด; เมล็ดปอกเปลือก; ผลสด; อื่นๆ
vi: Sản phẩm từ quả lựu: Hạt đông lạnh; Hạt; Hạt đã bóc vỏ; Quả nguyên; Khác
sl-SI: Oblika izdelka iz granatnega jabolka: Zamrznjena zrna; Jedrca; Oluščena zrna; Cel sadež; Drugo
fi: Granaattiomenan tuotemuoto: Pakastetut siemenet; Siemenet; Kuoritut siemenet; Kokonainen hedelmä; Muu
el: Μορφή προϊόντος ροδιού: Κατεψυγμένοι σπόροι; Σπόροι; Καθαρισμένοι σπόροι; Ολόκληρο φρούτο; Άλλο
zh-TW: 石榴商品形式: 冷凍果粒; 果仁; 去皮果粒; 全果; 其他
de: Produktform des Granatapfels: Gefrorene Fruchtkerne; Kerne; Geschälte Fruchtkerne; Ganze Frucht; Sonstige